臺灣士林地方法院刑事判決　　　　　　　95年度訴字第1093號
　　公　訴　人　臺灣士林地方法院檢察署檢察官
　　被　　　告　丁○○
　　選任辯護人　陳德峰　律師
　　　　　　　　謝志明　律師
上列被告因違反槍砲彈藥刀械管制條例等案件，經檢察官提起公
訴（95年度偵字第10308、11354號），本院判決如下：
    主  文
丁○○未經許可，持有可發射子彈具有殺傷力之改造手槍，處有
期徒刑年陸月，併科罰金新台幣陸萬元，罰金如易服勞役，以
新台幣壹仟元折算壹日，扣案仿BERETTA 廠84型半自動手槍製造
之改造手槍壹把（槍枝管制編號0000000000號，內含彈匣壹個）
、土造子彈壹顆沒收；又殺人未遂，處有期徒刑伍年陸月。應執
行有期徒刑捌年拾月，併科罰金新台幣陸萬元，罰金如易服勞役
，以新台幣壹仟元折算壹日，扣案仿BERETTA 廠84型半自動手槍
製造之改造手槍壹把（槍枝管制編號0000000000號，內含彈匣壹
個）、土造子彈壹顆沒收。
被訴傷害部分公訴不受理。
    事  實
一、丁○○明知可發射子彈具有殺傷力之改造手槍及具有殺傷力
    之子彈，非經中央主管機關許可，不得持有，竟於民國（下
    同）93年8 月間某日，透過電腦網路，向綽號「阿達」之不
    詳真實姓名年籍之成年男子，在臺北市○○○路○ 段與民族
    東路口，以新台幣（下同）3 萬元之代價，購得具有殺傷力
    之仿BERETTA 廠84型半自動手槍之改造手槍（槍枝管制編號
    0000000000號，下稱A 改造手槍）1 把（含彈匣1 個）及具
    有殺傷力之土造口徑9mm 子彈2 顆，未經許可而持有之，並
    將上開槍彈藏放在其臺北市○○區○街15號5 樓之 1住處。
二、緣丁○○之妹劉柔莉與其前男友乙○○發生感情糾紛，丁○○即約乙○○於95年9 月9 日上午7 時許至捷運南勢角站附
    近談判，惟一言不合，丁○○即與真實姓名年籍不詳之成年
    男子基於普通傷害之犯意聯絡，分持長約50公分左右之空心
    鐵棍、桌子共同接續毆打乙○○，致乙○○受有右大腿刮傷
    約6.5 公分並縫3 針長約1.8 公分之傷害（丁○○涉犯刑法
    第277 條第1 項普通傷害罪嫌部分，經撤回告訴後，已為臺
    灣士林地方法院檢察署檢察官於95年11月10日以95年度偵字
    第1350 8號處分不起訴），乙○○受此屈辱，心有未甘，亟
    思報復並討回公道，遂另與丁○○約定於95年9 月10日凌晨
    0 時許，在臺北市士林區財團法人新光吳火獅紀念醫院（下
    稱：新光醫院）附近談判，乙○○攜其所寄藏之改造手槍1
    把（槍枝管制編號0000000000，下稱B 改造手槍，內含彈匣
    1 個），並裝填其寄藏之具殺傷力之土造口徑9mm 之子彈1
    顆、土造口徑8.99mm之子彈1 顆於彈匣內，與友人分乘數輛
    自用小客車前往新光醫院附近；丁○○亦持上揭A 改造手槍
    1 把（含彈匣1 個）及土造9.0 ㎜子彈2 顆，駕駛車號2256
    –MR自用小客車搭載丙○○（起訴書誤載為「陳弘瑜」應予
    更正，乘於該車副駕駛座）、劉柔莉（乘於該車左後座）及
    白羽琤（乘於該車右後座）前往談判，亦集結多部車輛在場
    。迄同日凌晨1 時許，丁○○確認徘徊在新光醫院附近之多
    輛自用小客車係乙○○一方之人馬後，雖可預見持槍朝內有
    人員乘坐之車輛射擊，可能導致車內乘員死亡，甚或因子彈
    擊發後無從控制之跳彈、反彈等情況，除擊中車內乘員致死
    外，亦可能進而波及新光醫院附近不特定用路人致死等情，
    竟基於縱因而致人於死亦不違背其本意之不確定殺人故意，
    乘於駕駛座上，持前揭A 改造手槍，朝其中1 輛白色鈴木牌
    自用小客車接續射擊子彈2 發，惟均因子彈卡彈未能擊發，
    始未致人傷亡，雙方人馬亦因此一哄而散。丁○○旋駕駛車
    號2256- MR自用小客車駛離新光醫院，行經臺北市○○區○○路6 段，恰與乙○○所駕駛之黑色自用小客車相遇。丁○○恐乙○○持槍報復，遂加速逃離，乙○○則駕車緊跟在後
    。嗣丁○○駕駛上開車號2256–MR自用小客車右轉沿文林北
    路行駛，至文林北路94巷時，原欲再右轉進入文林北路94巷
    時，惟因車速過快，其駕車角度無法駛入該巷，遂停車並倒
    車以調整車頭角度，惟此時乙○○已自後追及，在丁○○駕
    駛之車號2256–MR自用小客車座前方，乙○○即持前揭B 改
    造手槍，朝丁○○所駕駛之車號2256–MR自用小客車射擊彈
    匣內2 顆土造子彈，其中1 顆子彈貫穿該自用小客車左前車
    門鋼板後，卡在車門邊致車門產生明顯凹痕，幸未擊中車內
    乘客，另1 顆子彈則貫穿該自用小客車左後車門鋼板後，由
    車門內側把手下方進入車內後座，擊中該車左後座乘員劉柔
    莉之右臀部。乙○○開槍後，隨即倉皇逃逸。丁○○見劉柔
    莉驚呼中彈，旋將劉柔莉送往臺北市立聯合醫院陽明院區救
    治，幸因子彈射入角度較低，劉柔莉僅受有右臀部槍傷合併
    彈片滯留及感染等傷害（乙○○所涉寄藏改造手槍、子彈及
    殺人未遂部分，業經本院另案以95年度訴字第1200號判決處
    應執行有期徒刑9 年4 月，併科罰金新台幣6 萬元），另將
    前揭A 改造手槍藏放於其黑色布質斜背包內，交予不知情之
    友人卓品劭攜回臺北市○○區○○街8 巷15號2 樓住處保管
    。嗣於95年9 月10日凌晨2 時許，警方據報前往醫院處理，
    員警邵元孝先行勘察丁○○所駕駛之2256-MR 號自用小客車
    中彈情形，惟由該車右前座下方地毯上發現1 顆未擊發之子
    彈，認案情並不單純，懷疑丁○○亦持槍赴會，遂將丁○○
    及同行友人丙○○隔開訊問，丙○○即供出丁○○確有持前
    揭A 改造手槍前往新光醫院附近，經向丁○○求證，丁○○
    始供出上情，並配合警方，旋約出卓品劭在臺北市○○區○○路2 段31號前見面，順利起出前揭A 改造手槍1 把（含彈
    匣1 個）及土造子彈2 顆（其中1 顆土造子彈於鑑定過程中
    業經試射擊發）扣案，始偵悉上情。
三、案經臺北市政府警察局北投分局報請臺灣士林地方法院檢察
    署檢察官偵查起訴。
    理  由
甲、有罪部分：
一、證據能力之認定：按被告以外之人於審判外之言詞或書面陳
    述，除法律有規定者外，不得作為證據，刑事訴訟法第159
    條第1 項定有明文，是被告以外之人於審判外之言詞或書面
    陳述，除非法律別有規定者，否則不得作為證據，亦即除非
    法律別有規定外，否則傳聞證據不得做為證據。而刑事訴訟
    法於第159 條以下所定之第159 條之1 、第159 條之2 、第
    159 條之3 、第159 條之4 、第159 條之5 條則為第159 條
    第1 項所稱之例外規定，先予陳明。經查：
  (一)證人丙○○於警詢時所為之陳述，固屬刑事訴訟法第159 條
    第1 項所稱被告以外之人於審判外之言詞或書面陳述，本不
    得作為證據，惟公訴人、被告及其辯護人就前開審判外之陳
    述，於本院準備程序中表示同意引為證據，且迄於言詞辯論
    終結前亦未再聲明異議，而本院審酌警詢筆錄有關程序部分
    之記載內容，亦無違刑事訴訟法規定，實質內容部分，且與
    證人丙○○嗣後於偵查中所述大致相符，因認其製作情形尚
    無不當，因依刑事訴訟法第159 條之5 第1 項、第2 項之規
    定，即具有證據能力。
  (二)又按被告以外之人於偵查中向檢察官所為之陳述，除顯有不
    可信之情況者外，得為證據，刑事訴訟法第159 條之1 第2
    項定有明文，而其中所稱「顯有不可信」，係指陳述是否出
    於供述者之真意、有無違法取供情事之信用性而言，故應就
    偵查或調查筆錄製作之原因、過程及其功能等加以觀察其信
    用性，據以判斷有無顯不可信之情形（最高法院94年度台上
    字第629 號刑事判決意旨參照）。經查，證人乙○○、丙○○於偵查中具結後所為證述，雖係被告以外之人於審判外之
    陳述，然渠等係因親身經歷本案發生經過，乃於偵查中經檢
    察官以證人身分傳喚到庭，並於具結後陳述渠等證詞，筆錄
    錄製過程均經全程錄音，且檢察官偵訊問題均切中本案待證
    事實，並使證人連續陳述，筆錄錄製完畢後，亦經證人核閱
    無訛後簽名在末，可信性極高，因此上開證據固為傳聞證據
    ，但其信用度受有擔保；且本院審酌其等於偵訊中所為陳述
    之當時情形，既係出於自由意志，亦無顯不可信之情況，應
    符合上開規定，且又經本院分別傳訊到庭行交互詰問，均使
    當事人就上開審判外陳述之疑點獲有進一步澄清或請求調查
    證據之機會，自得採為證據。
  (三)又卷附內政部警政署刑事警察局槍彈鑑定書1 份（內政部警
    政署刑事警察局95年9 月28日刑鑑字第0950137260號鑑定書
    ，附於偵查卷第11354 號卷第125 頁以下）、內政部警政署
    刑事警察局96年6 月6 日刑鑑字第0960071130號函（附於本
    院卷）、臺北市政府警察局北投分局刑案現場照片（附於偵
    查卷第11354 號卷第38頁至第40頁）、扣案之A 改造手槍1
    把（含彈匣1 個）、土造口徑9mm 之子彈1 顆及證人乙○○
    偵訊時就其遭被告丁○○毆傷之受傷照片（附於偵查卷第11
    354 號卷第79頁）等證物，均經檢察官、被告及辯護人於準
    備程序期日同意具有證據能力外，迄本院審判期日一一提示
    告以要旨，亦均無異議，是認均具證據能力。
二、訊據被告丁○○對於上揭持有A 改造手槍1 把（含彈匣1 個
    ）、土造子彈2 顆之犯罪事實均坦承不諱，並持以於上開時
    、地，在其所駕駛之自用小客車駕駛座上射擊2 顆子彈，均
    卡彈未擊發等情，惟矢口否認有何殺人犯行，辯稱：伊係朝
    天空開槍，本意只是要嚇嚇乙○○他們，無意射殺任何人，
    伊並無殺人犯意云云。
三、經查，被告持有A 改造手槍1 把（含彈匣1 個）、土造子彈
    2 顆之事實，除其自白外，並有扣案之改造手槍1 把（含彈
    匣1 個）、被告射擊後卡彈所餘之土造子彈2 顆扣案可佐。
    扣案之A 改造手槍1 把（含彈匣1 個）及子彈2 顆經送內政
    部警政署刑事警察局以性能檢驗法及試射法鑑定結果，認送
    鑑之手槍1 把（槍枝管制編號：0000000000號，內含彈匣1
    個），係仿BERETTA 廠84型半自動手槍製造之槍枝，換裝土
    造金屬槍管而成之改造手槍，機械性能良好，可供擊發適用
    子彈，認具殺傷力；送鑑改造子彈2 顆，均係土造金屬彈殼
    加裝直徑約9mm 金屬彈頭而成之土造子彈，經採樣1 顆實際
    試射，可擊發，認具殺傷力，此有內政部警政署刑事警察局
    95年9 月28日刑鑑字第0950137260號槍彈鑑定書1 份在卷可
    憑（參見偵查卷第11354 號卷第125 頁至第127 頁）。又因
    前揭A 改造手槍有卡彈情形，且刑事警察局鑑定時僅依性能
    檢驗法判斷有無殺傷力，本院即依職權將前揭A 改造手槍再
    送請鑑定，經以試射法鑑定結果，以裝填適用子彈試射，計
    算其彈丸單位面積動能為156 焦耳/ 平方公分，而依日本科
    學警察之研究結果，彈丸單位面積動能達20焦耳/ 平方公分
    ，即足以穿入人體皮肉層，亦有內政部警政署刑事警察局
    96年6 月6 日刑鑑字第0960071130號函在卷可稽，足見被告
    持有之前揭A 改造手槍確具殺傷力無訛。從而，被告自白持
    有具殺傷力之A 改造手槍1 把（含彈匣1 個）及具殺傷力之
    土造子彈2 顆，堪認與事實相符，可以採信，其此部分犯行
    至堪認定。
四、被告固矢口否認有何殺人犯意，辯稱：伊當時係持槍朝天空
    射擊，意在嚇唬對方，並無殺人犯意云云。惟查：
  (一)被告丁○○之妹劉柔莉因與男友乙○○發生感情糾紛，被告
    丁○○因而約乙○○於95年9 月9 日上午7 時許至臺北縣中
    和市大華夜市談判，被告丁○○並與姓名年籍不詳之成年男
    子基於普通傷害之犯意聯絡，分持長約50公分左右之空心鐵
    棍、桌子毆打乙○○，致乙○○受有右大腿刮傷約6.5 公分
    並縫3 針長約1.8 公分之傷害。嗣乙○○心有未甘，即透過
    劉柔莉向被告丁○○嗆聲，稱要其「火力準備飽一點」，被
    告丁○○即與乙○○約定於95年9 月10日凌晨0 時許，在新
    光醫院附近再戰，嗣被告丁○○與乙○○果於約定時、地，
    相互邀集人馬，被告丁○○並隨身攜帶已裝填口徑9mm 土造
    子彈2 顆之扣案A 改造手槍1 把；乙○○也隨身攜帶B 改造
    手槍1 把（含彈匣1 個）及土造子彈2 顆，被告丁○○駕駛
    車號2256-MR 自用小客車搭載丙○○、劉柔莉及白羽琤到場
    。後來，雙方人馬在新光醫院外遭遇，被告丁○○即持前揭
    A 改造手槍朝對方其中1 輛白色鈴木廠牌自用小客車接續射
    擊2 發子彈，惟均因卡彈而未擊發，雙方便一哄而散，被告
    丁○○即駕車離去，嗣行至臺北市○○○路94巷巷口時，遭
    乙○○持槍射擊2 槍，2 顆子彈分別貫穿被告丁○○駕駛之
    車號2256-MR 自用小客車左前車門鋼板及左後車門鋼板，其
    中一發並擊中左後座乘客劉柔莉之右臀部，致劉柔莉受有右
    臀部槍傷合併彈片滯留及感染等傷害等情，除據被告丁○○
    於警詢時自承在卷外 (參見95年9 月10日警詢筆錄，附於偵
    查卷第11354 號卷第12頁至第13頁），並經證人丙○○（分
    別參見95年9 月10日警詢筆錄，附於偵查卷第11354 號卷第
    21頁至第23頁；95年10月5 日偵訊筆錄，附於偵查卷第1135
    4 號卷第68頁）、乙○○（參見95年10月5 日偵訊筆錄，附
    於偵查卷第11354 號卷第69頁）證述在卷，且有乙○○長約
    6.5 公分並縫3 針長約1.8 公分之傷口照片（附於偵查卷第
    11354 號卷第79頁）及由被告所駕車號2256–MR自用小客車
    右前座起獲未擊發子彈1 顆之照片1 幀（附於偵查卷第1135
    4 號卷第40頁）等在卷可證，此部分事實可堪認定。至證人
    丙○○、乙○○雖於本院審理時行交互詰問均證稱：丁○○
    當時係持槍朝上射擊云云，不惟與渠等於先前警詢或偵查中
    所述不符，且與被告於警局所供亦有出入，顯見證人丙○○
    、乙○○於審理中之證言，應係迴護被告之詞，均不足採信
    ，附此敘明。
  (二)被告固以前揭情詞置辯，惟按殺人犯意之存否固係隱藏於行
    為人內部主觀之意思，然被害人傷痕之多寡、受傷部位是否
    為致命部位、傷勢輕重之程度、加害人下手情形、所用兇器
    為何，並與被害人是否相識、有無宿怨等情，雖不能執為認
    定殺人犯意有無之絕對標準，然仍非不得審酌事發當時情況
    ，觀其行為動機，視其下手情形，佐以其所執兇器、致傷結
    果等予以綜合觀察論斷。且按，刑法第13條第1 項明定：行
    為人對於構成犯罪之事實，明知並有意使其發生者為故意。
    同條第2 項明定：行為人對於犯罪之事實，預見其發生，而
    其發生並不違背其本意者，以故意論。前者學理上謂為意欲
    主義，後者謂為容認主義，但不論其為「明知」或「預見」
    ，皆為故意犯主觀上之認識，只是程度強弱有別，行為人有
    此認識進而有「使其發生」或「任其發生」之意，則形成犯
    意，前者為確定故意、直接故意，後者為不確定故意、間接
    故意，但不論其為確定故意或不確定故意，其「明知」或「
    預見」乃在犯意決定之前，至於犯罪行為後結果之發生或未
    發生，則屬因果關係問題，因常受有物理作用之支配，非必
    可由行為人「使其發生」或「任其發生」，故犯意之認識與
    犯罪之結果為截然不同之概念，不容混淆（最高法院90年度
    台上字第7964號判決意旨參照）。經查：
  1.自犯案動機而言：被告丁○○先聚眾傷害乙○○成傷，旋乙○○即向被告丁○○嗆聲，翌日並各自聚眾攜械至約定地點
    ，其與對方火拼之意甚為明確。被告丁○○於確認乙○○一
    方所駕車輛後，即持槍朝其中1 輛白色鈴木廠牌自小客車射
    擊，且接續射擊2 槍，顯見被告係承前約見乙○○之火拼本
    意開槍。被告雖辯稱伊開槍之本意係在嚇阻乙○○他們云云
    ，惟苟被告僅意在威嚇對方，其射擊1 槍後，雖因卡彈致未
    擊發，然目的已達，倘無火拼之意，且乙○○一方亦無尋釁
    之動作，其何須再接續射擊第2 槍？足徵被告所辯並不可採
    。
  2.自被告持用之兇器而言：被告犯案時持用之扣案A 改造手槍
    ，暨其內裝填之口徑9mm 之土造子彈2 顆，客觀上均具殺傷
    力，已如前述；而其威力強大，可輕易取人性命，以被告之
    年齡及智識程度，暨乙○○事前透過劉柔莉向被告丁○○嗆
    聲，要其「火力準備飽一點」，被告即回嗆赴約，並聚眾火
    拼之情，足見被告主觀上對於持用到場之扣案A 改造手槍及
    子彈殺傷力強大，知之甚詳。
  3.自被告下手情形而論：被告在其所駕駛之車號2256-MR 自用
    小客車內，持扣案具殺傷力之A 改造手槍、子彈，在新光醫
    院附近，因見乙○○邀集眾多人車助陣，且雙方距離甚近，
    在此情勢下，其無從就透過槍枝覘孔、準星瞄準，藉以確認
    具強大殺傷力之子彈可能之彈著點位置，不致傷及人命之情
    形下，即坐於駕駛座上，持扣案A 改造手槍，隨意朝對方其
    中1 輛白色鈴木廠牌自用小客車射擊，除預見子彈可能因穿
    透車門、窗戶進入車內，致擊斃該自小客車內乘員外，當亦
    預見擊發之子彈亦可能因跳彈、反彈等情況，波及新光醫院
    附近不特定之用路人，詎仍執意持具殺傷力之扣案A 改造手
    槍，近距離朝該白色鈴木廠牌自用小客車接續急扣扳機射擊
    2 次，幸均因卡彈始未擊發，否則後果不堪設想，顯見被告
    內心確有即使擊斃車內乘員，或不特定之用路人，亦不違背
    本意之殺人不確定故意甚明，其辯稱無殺人故意，應係避重
    就輕之詞，委無可採。
  (三)綜據上述，扣案槍枝威力強大，可輕易取人性命，被告知之
    甚詳，遭乙○○嗆聲後即回嗆赴會，並攜之到場；又以具殺
    傷力槍枝當街射擊內部空間甚狹之自用小客車，子彈除可能
    直接穿透車窗玻璃或鋼板，直接擊中車內乘員外，子彈亦可
    能於擊發後產生跳彈、貫穿後再反彈等無法預期之各種情況
    ，貫穿鋼板、車窗玻璃，致車內之人，甚或不特定之用路人
    發生死亡結果，上開情形當為被告所能預見。被告明知該白
    色鈴木廠牌自用小客車內有人，且預見未經精確瞄準持槍射
    擊，可能發生如上各種情形，致人傷亡，猶仍急扣扳機接續
    射擊2 次，顯見被告內心確有即使擊斃車內之人亦不違背其
    本意之殺人不確定故意甚明，其辯稱無殺人故意，應係事後
    卸責之詞，尚無足取。被告殺人未遂犯行，事證明確，至堪
    認定。
五、至被告及其辯護人均主張就被告持有前揭A 改造手槍及子彈
    犯行，係被告主動供出，並帶同警方起出扣案槍彈，符合自
    首之規定，應依法減輕其刑云云，並以被告警詢筆錄為其論
    據。惟按刑法第62條所謂發覺，並非以有偵查犯罪權之機關
    或人員確知其人犯罪無誤為必要，有確切之根據得為合理之
    可疑，而對犯罪行為人發生嫌疑時，即得謂為已發覺，最高
    法院94年台上字第7385號判決意旨可資參照，查證人即本案
    承辦員警邵元孝於本院審理時即明白證稱：「（問：當時你
    初步勘驗2256-MR 休旅車時，有無在駕駛座底下發現子彈？
    ）我在右前座發現未擊發的子彈一顆。」、「（問：當時你
    初步勘驗時有無帶著丁○○一起去？）有。」、「（問：發
    現右前座有未擊發的子彈，丁○○如何回答？）當時我覺得
    案情不對，我問被告實際的情形，被告表示乙○○是劉柔莉
    以前的男友，他們要談判，我就問被告談判的過程，他表示
    在新光醫院等乙○○，被告等到乙○○來了以後就開車追他
    ，後來變成乙○○拿槍倒追被告的車。我認為不合理，不可
    能沒有拿槍的人可以追拿槍的人，所以我認為丁○○應該有
    帶槍，只是沒有擊發。然後我問被告，他到底有無槍，他剛
    開始說沒有，我說不可能，表示要作檢查車子的動作，之後
    我才去檢查2256-MR 休旅車。」、「（問：是否在你發現22
    56-MR 休旅車右前座有一顆未擊發子彈，被告才承認有帶槍
    去新光醫院談判？）我發現子彈後，我問被告，要被告老實
    說他到底有無帶槍去。但是被告還是表示沒有。後來有問與
    他在一起的陳姓友人，我就問丙○○，丁○○的槍到那裡去
    了？丙○○本來說沒有槍枝，我就故意說丁○○帶兩把槍去
    ，而且事後都把槍交給你了，丙○○才講說只有壹把槍。」
    、「（問：是否經過丙○○供出被告有帶壹把槍過去，被告
    才承認，並且帶你們起出槍枝？）我要丁○○老實講，因為
    當時我還不確定到底有無槍枝，如果他可以老實說，我到法
    庭會說他有自首，他才帶我去把他朋友卓品劭騙出來，才起
    出扣案手槍。」、「（問：當時95年9 月10日清晨6 點你為
    被告所作的調查筆錄，其中被告有陳述他向警方自首，有帶
    槍與乙○○談判，你是因為剛才的原因才這樣記載？）是。
    」（參見本院96年4 月27日審判筆錄）等語明確，足見甲○○○○有上揭確切根據得合理嫌疑被告持有槍彈，即已發覺
    被告違反槍砲彈藥刀械管制條例犯行，嗣被告雖於警察訊問
    時供承犯行，並主動供出去處，帶同警方起獲槍彈，僅係配
    合警方辦案，犯後態度之問題，與自首規定不合，尚無邀寬
    減之餘地，亦一併說明。
六、核被告所為，係犯槍砲彈藥刀械管制條例第8 條第4 項未經
    許可持有可發射子彈具有殺傷力之改造手槍罪、同條例第12
    條第4 項未經許可持有子彈罪及刑法第271 條第2項 、第1
    項之殺人未遂罪。又按非法持有改造手槍、子彈罪為繼續犯
    ，於其終止持有之前，犯罪行為仍在繼續實施之中，其間法
    律縱有變更，但其行為既繼續實施至新法施行以後，自無行
    為後法律變更之可言。被告自93年8 月間某日起，持有具殺
    傷力之扣案A 改造手槍1 把及具有殺傷力之土造子彈2 顆，
    嗣經警於95年9 月10日查獲，其持有上開槍、彈之行為繼續
    中，則槍砲彈藥刀械管制條例關於非法持有其他可發射子彈
    具殺傷力之改造手槍之處罰條文雖於94年1 月26日修正公布
    ，以及94年2 月2 日修正公布刑法條文，亦自95年7 月1 日
    施行，均不生行為後法律變更之新舊法比較問題，自應適用
    其行為終止時之現行槍砲彈藥刀械管制條例及95年7 月1 日
    施行之現行刑法。又被告以一行為同時持有改造手槍及子彈
    ，而觸犯數罪名，為想像競合犯，依刑法第55條前段之規定
    ，從一重之槍砲彈藥刀械管制條例第8 條第4 項之未經許可
    持有改造手槍罪論處。又被告所犯未經許可持有改造手槍罪
    與殺人未遂罪之間，犯意各別，罪名互異，應予分論併罰。
    被告已著手於殺人犯行之實施，幸均因卡彈而未擊發，未生
    死亡結果，其犯罪尚屬未遂，爰依刑法第25條第2 項按既遂
    犯之刑度減輕其刑。公訴人就被告所犯槍砲彈藥刀械管制條
    例第8 條第4 項之罪具體求處有期徒刑3 年6 月，復就所犯
    刑法第271 條第2 項、第1 項之殺人未遂罪具體求處有期徒
    刑5 年6 月，定應執行刑有期徒刑8 年6 月等語，惟本院審
    酌被告未經許可，持有改造手槍1 把、子彈2 顆；嗣遭乙○○嗆聲後，年輕氣盛，在受此刺激之情緒下，邀集友眾，持
    改造手槍、子彈約見乙○○欲以私力解決，嗣並當街持槍基
    於不確定殺人之故意射擊子彈2 顆，幸均因卡彈始未擊發，
    對社會治安危害至鉅，犯後猶執前詞辯解，其當街持改造手
    槍朝自用小客車射擊之犯罪手段，並其前有犯罪之前科紀錄
    ，有臺灣高等法院被告前案紀錄表1 紙可稽，素行不良，暨
    其生活狀況、品行、智識程度等一切情狀，認分別量處如主
    文第1 項所示之刑，並就併科罰金部分依刑法第42條第3 項
    前段之規定，審酌其身分、地位、經濟能力、犯罪之特性等
    因素，諭知易服勞役之折算標準，並定執行刑，且就罰金部
    分諭知易服勞役之折算標準，即足懲儆。
七、扣案之仿BERETTA 廠84型半自動手槍製造之改造手槍1 把（
    槍枝管制編號0000000000號，內含彈匣壹個）及土造子彈2
    顆，依槍砲彈藥刀械管制條例第8 條第4 項及第12條第4 項
    規定未經許可不得持有，均為違禁物，除其中1 顆土造子彈
    於送鑑時採樣試射用罄外，其餘前揭槍彈均應依刑法第38條
    第1 項第1 款規定併予宣告沒收。
乙、公訴不受理部分：
一、公訴意旨另以：被告丁○○於94年10月5 日晚間9 時50分許
    ，與不詳姓名綽號「小易」之成年男子，分別騎乘車牌號碼
    BJI-955 號重型機車及不詳車號之機車，被告並附載巫侑靜
    ，行經臺北市○○區○○路114 巷口時，因不滿戊○○擋路
    ，竟與綽號「小易」之男子共同基於普通傷害之犯意，徒手
    毆打戊○○，致戊○○受有左眼鈍傷、左臉頰挫傷等傷害，
    案經戊○○告訴，因認被告另涉有刑法第277 條第1 項之普
    通傷害罪嫌云云。
二、按告訴乃論之罪，告訴人於第一審辯論終結前得撤回其告訴
    ，又告訴經撤回者，應諭知不受理之判決，刑事訴訟法第23
    8 條第1 項、第303 條第3 款分別定有明文。
三、查本件告訴人戊○○告訴被告丁○○傷害案件，起訴書認係
    觸犯刑法第277 條第1 項之普通傷害罪，依同法第287 條前
    段之規定，須告訴乃論。茲據告訴人戊○○於本院審理中，
    具狀撤回告訴，此有刑事撤回告訴狀及和解書各1 份在卷可
    參，依照首開說明，被告就傷害戊○○部分，應逕為公訴不
    受理之諭知。
據上論斷，應依刑事訴訟法第299 條第1 項前段、第303 條第3
款，槍砲彈藥刀械管制條例第8 條第4 項、第12條第4 項，刑法
第11條前段、第271 條第2 項、第1 項、第55條前段、第25條第
2 項、第42條第3 項前段、第51條第5 款、第38條第1 項第1 款
，判決如主文。
本案經檢察官張紜瑋到庭執行職務。
中　　華　　民　　國　　96　　年　　12　　月　　24　　日
                  刑事第五庭審判長法  官  李育仁
                                  法  官  黃潔茹
                                  法  官  黃雅君
以上正本證明與原本無異。
如不服本判決，應於收受送達後10日內向本院提出上訴書狀，其
未敘述上訴之理由者並得於提起上訴後20日內向本院補提理由書
（均須按他造當事人之人數附繕本）。
                                  書記官  夏珍珍
中　　華　　民　　國　　96　　年　　12　　月　　24　　日
附錄本判決論罪科刑依據之法條：
中華民國刑法第271條
（普通殺人罪）
殺人者，處死刑、無期徒刑或 10 年以上有期徒刑。
前項之未遂犯罰之。
預備犯第 1 項之罪者，處 2 年以下有期徒刑。
槍砲彈藥刀械管制條例第8條
未經許可，製造、販賣或運輸鋼筆槍、瓦斯槍、麻醉槍、獵槍、
空氣槍或第4 條第1 項第1 款所定其他可發射金屬或子彈具有殺
傷力之各式槍砲者，處無期徒刑或5 年以上有期徒刑，併科新臺
幣1 千萬元以下罰金。
未經許可，轉讓、出租或出借前項所列槍枝者，處5 年以上有期
徒刑，併科新臺幣1 千萬元以下罰金。
意圖供自己或他人犯罪之用，而犯前二項之罪者，處無期徒刑或
7 年以上有期徒刑，併科新臺幣 1 千萬元以下罰金。
未經許可，持有、寄藏或意圖販賣而陳列第1 項所列槍枝者，處
3 年以上10年以下有期徒刑，併科新臺幣700 萬元以下罰金。
第1 項至第 3 項之未遂犯罰之。
槍砲彈藥刀械管制條例第12條
未經許可，製造、販賣或運輸子彈者，處1 年以上7 年以下有期
徒刑，併科新台幣500 萬元以下罰金。
未經許可，轉讓、出租或出借子彈者，處6 月以上5 年以下有期
徒刑，併科新台幣300 萬元以下罰金。
意圖供自己或他人犯罪之用，而犯前二項之罪者，處3 年以上10
年以下有期徒刑，併科新台幣700 萬元以下罰金。
未經許可，持有、寄藏或意圖販賣而陳列子彈者，處5 年以下有
期徒刑，併科新台幣300 萬元以下罰金。
第 1 項至第 3 項之未遂犯罰之。
